臺灣雲林地方法院刑事判決　　　　　　　　　　　　　九十一年度訴字第四一九號
　　公　訴　人　臺灣雲林地方法院檢察署檢察官
　　被　　　告　甲○○原名丁.
右列被告因違反毒品危害防制條例案件，經檢察官提起公訴（九十一年度毒偵字第六
四○、八一九號），本院判決如左：
    主  文
甲○○連續施用第一級毒品，處有期徒刑拾月；扣案之第一級毒品海洛因拾貳小包（
合計淨重貳點壹貳公克，包裝重貳點參玖公克）沒收銷燬之，注射針頭玖拾玖支、塑
膠管壹支、分裝袋捌拾個均沒收之。又連續施用第二級毒品，處有期徒刑陸月；扣案
之第二級毒品甲基安非他命伍小包（驗餘淨重伍點參壹柒參公克）沒收銷燬之。應執
行有期徒刑壹年貳月；扣案之第一級毒品海洛因拾貳小包（合計淨重貳點壹貳公克，
包裝重貳點參玖公克）、第二級毒品甲基安非他命伍小包（驗餘淨重伍點參壹柒參公
克）均沒收銷燬之，注射針頭玖拾玖支、塑膠管壹支、分裝袋捌拾個均沒收之。
    事  實
一、甲○○（原名丁國賀）前因施用毒品案件，經臺灣臺中地方法院於民國八十八年
    六月間以八十八年度毒聲字第三三八０號裁定送觀察勒戒後，認有繼續施用毒品
    之傾向，復經該院於八十八年七月七日以八十八年度毒聲字第三九九六號裁定送
    戒治處所強制戒治一年，而於八十九年十一月二十日強制戒治期滿，由臺灣雲林
    地方法院檢察署檢察官於八十九年十二月四日，以八十九年度戒毒偵字第六一一
    號不起訴處分確定。嗣甲○○又因施用第一、二級毒品案件，經本院裁定施以強
    制戒治及檢察官提起公訴後，拒不到庭，而於九十年七月十六日起遭警通緝。詎
    甲○○於通緝期間內，竟另起施用第一級毒品及第二級毒品之概括犯意，自九十
    一年六月中旬某日起至九十一年六月二十四日上午十一時止，連續在雲林縣麥寮
    鄉○○村○○路四四九號住處等地，以第一級毒品海洛因（下稱海洛因）摻入香
    煙內點燃吸食之方式，施用海洛因多次。又自九十一年六月中旬某日起至九十一
    年六月二十一日止，連續在上開地點等處，以將第二級毒品安非他命（下稱安非
    他命）置入電燈泡內，用火燒烤吸食其煙之方式，施用安非他命多次。嗣為警於
    九十一年六月二十四日下午一時十五分許，在雲林縣麥寮鄉○○路與中山路口查
    獲，並扣得第一級毒品海洛因十二小包、第二級毒品甲基安非他命五小包、注射
    針頭九十九支、塑膠管一支、分裝袋八十個，隨即再對甲○○採集尿液後送驗呈
    毒品陽性反應，始查悉上情。
二、案經雲林縣警察局臺西分局報請臺灣雲林地方法院檢察署檢察官偵查起訴。
    理  由
一、右揭事實，業經被告甲○○於偵訊及本院審理時坦白承認，並有白粉十二小包、
    顆粒五小包、注射針頭九十九支、塑膠管一支、分裝袋八十個等物扣案可佐。而
    該白粉經送請法務部調查局鑑驗結果，確認「送驗白粉含第一級第六項毒品海洛
    因成分，淨重二．一二公克（包裝重二．三九公克）」，此有該局九十一年八月
    十九日調科壹字第一六○○○一八○二號鑑定通知書一紙在卷可稽。又上開顆粒
    五小包有甲基安非他命成份，亦有國防部憲兵司令部刑事鑑識中心九十一年八月
    二十二日（９１）綱得字第一○九四二號鑑驗通知書一紙附卷可憑。被告於九十
    一年六月二十四日為警緝獲時所採集之尿液，經送檢驗結果確呈嗎啡及甲基安非
    他命陽性反應，有雲林縣衛生局煙毒尿液檢驗成績書一紙在卷可參，足徵被告之
    自白與事實相符，堪予採信。又被告前因施用毒品案件，經臺灣臺中地方法院以
    八十八年度毒聲字第三三八０號裁定令入勒戒處所觀察勒戒後，認有繼續施用毒
    品之傾向，再經該院於八十八年七月七日，以八十八年度毒聲字第三九九六號裁
    定令入戒治處所施以強制戒治一年，嗣於八十九年十一月二十日強制戒治期滿，
    並由臺灣雲林地方法院檢察署檢察官於八十九年十二月四日，以八十九年度戒毒
    偵字第六一一號不起訴處分確定，又再犯施用毒品案件，而經本院以九十年度毒
    聲字第四九七號裁定施以強制戒治，有本院刑事裁定及臺灣高等法院被告全國前
    案紀錄表在卷足憑，被告其於強制戒治期滿，經不起訴處分後，五年內再犯毒品
    案件，於前案未結之通緝期間，又再犯本件犯行，本件事證明確，被告三犯犯行
    堪以認定。
二、核被告所為，係犯毒品危害防制條例第十條第一項之施用第一級毒品罪及同條第
    二項之施用第二級毒品罪。其施用第一、二級毒品前，非法持有第一、二級毒品
    之低度行為，應為該施用第一、二級毒品行為所吸收，均不另論罪。被告先後多
    次施用第一級毒品海洛因及第二級毒品之行為，時間密接、犯罪構成要件相同，
    顯係基於概括犯意所為，依刑法第五十六條之規定，均應依連續犯論以一罪，並
    加重其刑。其所犯上開二罪，罪名與犯罪構成要件不同，犯意各別，行為互殊，
    應予分論併罰。爰審酌被告僅有施用毒品之前科，並經送觀察勒戒、強制戒治期
    滿後，再犯施用毒品犯行，非但拒不到案，且於通緝期間復犯本件犯行，足見其
    施用毒品之惡習難改，惟念施用毒品者僅係戕害自我，並未危害他人，及其犯罪
    之動機、目的、所使用手段，暨其犯後坦承犯行，態度良好等一切情狀，分別量
    處如主文所示之刑，並定其應執行刑，以資懲儆。末扣案第一級毒品海洛因十二
    小包、第二級毒品甲基安非他命五小包，應依毒品危害防制條例第十八條第一項
    前段之規定沒收銷燬之。另扣案之注射針頭九十九支、塑膠管一支、分裝袋八十
    個，為被告所有且為被告犯罪所用之物，業據被告供明在卷，爰依法宣告沒收。
    至扣案之新台幣六千元，非供被告本件犯罪所用之物，應由檢察官另行依法處理
    ，併此敘明。
據上論斷，應依刑事訴訟法第二百九十九條第一項前段，毒品危害防制條例第十條第
一項、第二項、第十八條第一項前段，刑法第十一條、第五十六條、第五十一條第五
款、第三十八條第一項第二款，判決如主文。
本案經檢察官乙○○到庭執行職務
中      華      民      國      九十一    年    十二    月    十一      日
                                        臺灣雲林地方法院刑事第二庭
                                            法  官  趙  思  芸
右正本證明與原本無異。
如不服本判決，應於判決送達後十日內向本院提出上訴狀( 應附繕本 )。
                                            書記官  王  淑  美
中      華      民      國      九十一    年    十二    月    十一      日
毒品危害防制條例第十條
施用第一級毒品者，處六月以上五年以下有期徒刑。
施用第二級毒品者，處三年以下有期徒刑。
